【裁判字號】    90,訴,1490
【裁判日期】    900629
【裁判案由】    給付貨款等
【裁判全文】
臺灣高雄地方法院民事判決  九十年度訴字第一四九○號
    原      告  金高電實業有限公司
    法定代理人  丁○○
    法定代理人  甲○○
    法定代理人  乙○○
    訴訟代理人  丙○○
右當事人間請求給付貨款等事件，本院判決如左：
    主      文
被告漢卓企業有限公司應給付原告新台幣陸拾柒萬仟玖佰元及自民國九十年六月十
四日起至清償日止，按年利率百分之五計算之利息。
確認被告漢卓企業有限公司對被告長家營造工程股份有限公司有新台幣陸拾柒萬仟
玖佰元之工程款債權存在。
訴訟費用由被告負擔。
本判決第一項、第三項於原告以新台幣貳拾貳萬元供擔保後，得假執行。
    事      實
甲、原告方面：
  一、聲明：除假執行供擔保金額外，如主文所示。
  二、陳述：
    (一)被告漢卓企業有限公司（下稱漢卓公司）於民國八十九年九月至十月間，向原
      告訂購銅配件及銅管等材料乙批，貨款共計新台幣（下同）八十八萬六千一百
      十七元。詎於原告交付上開貨物後，被告漢卓公司僅於給付二十一萬二千二百
      十七元後，尚有餘額六十七萬三千九百元迄未給付。爰依民法第三百六十七條
      規定，訴請被告漢卓公司給付上開金額及自起訴狀繕本送達翌日起至清償日止
      ，按年利率百分之五計算之遲延利息。
    (二)又被告漢卓公司承攬被告長家營造工程股份有限公司（下稱長家公司）之「財
      團法人私立樹德大學第三宿舍新建工程之水電工程」，尚有工程款債權於六十
      七萬三千九百元之範圍內未據領取。嗣原告即向鈞院聲請對被告漢卓公司之財
      產准予假扣押，鈞院即對被告漢卓公司對被告長家公司在六十七萬三千九百元
      之範圍內工程款債權核發扣押命令。詎被告長家公司竟具狀聲明異議，茲原告
      因認上開異議不實，爰依強制執行法第一百二十條第二項規定，訴請確認該債
      權存在。
  三、證據：提出統一發票、民事裁定、執行命令、聲明異議狀影本各乙份、支票暨
      退票理由單影本二份及出貨傳票影本十九紙。
乙、被告方面：
  壹、被告長家公司部分：
    一、聲明：原告之訴駁回。
    二、陳述：
        被告漢卓公司確有承攬被告長家公司前揭工程，目前保留款實際金額超過六
        十七萬三千九百元，而工程確已完工，但仍未驗收完畢。待驗收完畢後，被
        告長家公司會將保留款給付被告漢卓公司。
  貳、被告漢卓公司部分：
      被告漢卓公司未於言詞辯論期日到場，亦未提出準備書狀作何聲明或陳述。
丙、本院依職權調閱本院九十年度執全字第一三七○號執行案卷。
    理      由
一、本件被告漢卓公司經合法通知，未於言詞辯論期日到場，核無民事訴訟法第三百
    八十六條各款所列情形，爰依原告聲請，由其一造辯論而為判決。
二、原告主張：被告漢卓公司於八十九年九月至十月間，向原告訂購銅配件及銅管等
    材料乙批，貨款共計八十八萬六千一百十七元。詎於原告交付上開貨物後，被告
    漢卓公司僅於給付二十一萬二千二百十七元後，尚有餘額六十七萬三千九百元迄
    未給付。又被告漢卓公司承攬被告長家公司之「財團法人私立樹德大學第三宿舍
    新建工程之水電工程」，尚有工程款債權於六十七萬三千九百元之範圍內未據領
    取。嗣原告即向本院聲請對被告漢卓公司之財產准予假扣押，本院即對被告漢卓
    公司對被告長家公司在六十七萬三千九百元之範圍內工程款債權核發扣押命令。
    詎被告長家公司竟具狀聲明異議之事實，業據原告提出統一發票、民事裁定、執
    行命令、聲明異議狀各乙份、支票暨退票理由單二份及出貨傳票影本十九紙為證
    ，核屬相符，並經本院依職權調閱本院九十年度執全字第一三七○號執行案卷查
    核無訛，且為被告長家公司所不爭執，而被告漢卓公司經合法通知，未到庭爭執
    ，亦未提出書狀作何聲明或陳述供本院參酌，自堪信原告之主張為真實。本院茲
    審酌原告之請求如下：
  (一)按「買受人對於出賣人，有交付約定價金及受領標的物之義務」，民法第三百六
    十七條定有明文。查被告漢卓公司尚有六十七萬三千九百元之貨款未給付原告之
    事實，已如前述，是原告訴請被告漢卓公司給付上開金額及自起訴狀繕本送達翌
    日即九十年六月十四日起至清償日止，按年利率百分之五計算之遲延利息，揆諸
    首開法條規定，自屬可取。
  (二)次按「就債務人對於第三人之金錢債權為執行時，執行法院應發扣押命令禁止債
    務人收取或為其他處分，並禁止第三人向債務人清償」、「債務人對於第三人之
    聲明異議認為不實時，得於收受執行法院通知後十日內向管轄法院提起訴訟」，
    強制執行法第一百十五條第一項、第一百二十條第二項分別定有明文。查本院民
    事執行處依原告之聲請，業對被告漢卓公司對被告長家公司在六十七萬三千九百
    元之範圍內工程款債權核發扣押命令，而被告長家公司具狀聲明異議之事實，已
    如前述。又原告於收受本院民事執行處通知後十日內，向本院提起本件確認之訴
    等情，亦經本院依職權調閱本院九十年度執全字第一三七○號執行案卷查核屬實
    。是依上開法條規定，原告提起本件確認之訴，於程序上自屬有據。再查，被告
    漢卓公司對被告長家公司尚有工程款債權在六十七萬三千九百元範圍內未予領取
    ，亦如前述，故被告漢卓公司對被告長家公司自有六十七萬三千九百元之工程款
    債權存在。至被告長家公司固辯稱：待工程驗收完畢後，始會將該工程款給付被
    告漢卓公司云云，惟查，被告漢卓公司對被告長家公司之工程款債權於其工程承
    攬契約有效成立後，業已當然取得。縱認被告漢卓公司須於工程驗收完畢後，始
    能向被告長家公司領取上開工程款，此亦僅係工程款清償期之約定而已，對於被
    告漢卓公司業已取得之上開工程款債權並無影響。是被告長家公司以此為辯，自
    無足取。準此，原告訴請確認被告漢卓公司對被告長家公司有六十七萬三千九百
    元之工程款債權存在，核屬有據。
三、從而，原告訴請(一)被告漢卓公司應給付原告及自六十七萬三千九百元及自起訴狀
    繕本送達翌日即九十年六月十四日起至清償日止，按年利率百分之五計算之利息
    ；及(二)確認被告漢卓公司對被告長家公司有六十七萬三千九百元之工程款債權存
    在，洵屬有據，應予准許。
四、原告陳明願供擔保，聲請對主文第一項、第三項宣告假執行，核無不合，爰酌定
    相當擔保金額准許之。
五、結論：原告之訴為有理由，依民事訴訟法第三百八十五條第一項前段、第七十八
    條、第八十五條第一項前段、第三百九十條第二項，判決如主文。
中      華      民      國    九十      年      六      月    二十九    日
                              臺灣高雄地方法院民事第六庭
~B法      官  陳信旗
右為正本係照原本作成。
如不服本判決，應於送達後廿日內，向本院提出上訴狀並表明上訴理由，如於本
判決宣示後送達前提起上訴者，應於判決送達後十日內補提上訴理由書（須附繕本）。
中      華      民      國    九十      年      六      月    二十九    日
~B法院書記官  梁  竫


司法院資訊處製作；財團法人民間司法改革基金會備份。
